# 对国外公司的股权投资

提问人：haocshf 时间：2016-02-01 09:18:16
我现在做的一家国内企业A，在英国新设了一家公司B, 公司B的注册资本金是 2000 英镑，设立B公司的目的是收购当地的一家企业C，收购价格是 1000 万英镑，当时是新设的公司B作为收购主体收购企业C的。各位老师，我想问的是，国内企业A对新设的公司B 账面的长期股权投资是多少？企业是以 1000 万英镑作为长投的，理解为新设公司B只是为了收购公司C而已。

回答人：chenyiwei
A公司应按照对B公司的权益性投入的金额，作为对B的长期股权投资的成本。如果其余收购款项是以股东贷款方式提供的，则按照预计收款进度确认为其他应收款或长期应收款。